【裁判字號】    92,再抗,26
【裁判日期】    920917
【裁判案由】    聲請再審
【裁判全文】
臺灣高等法院民事裁定                            九十二年度再抗字第二六號
    再審聲請人  鎰億建設股份有限公司
    法定代理人  廖宏志
    再審聲請人  乙○○
                丙○○
    兼  右三人
    代  理  人  甲○○
右聲請人與相對人中聯信託投資股份有限公司聲請再審事件，聲請人對於中華民國九
十二年一月十六日本院九十一年度再抗字第一四一號確定裁定聲請再審，本院裁定如
左：
    主      文
再審之聲請駁回。
再審聲請費用由再審聲請人負擔。
    理      由
一、本件再審聲請人聲請意旨詳如附件所示。
二、按聲請再審，依民事訴訟法第五百零七條準用同法第五百零一條第一項第四款之
    規定，應表明再審之理由。所謂表明再審理由，係指必須敘明確定裁定有何合於
    法定再審事由之具體情形而言。否則其聲請即屬不合法，且毋庸命其補正，逕行
    駁回之。（最高法院六十年度台抗字第六八八號、六十四年度台聲字第七六號判
    例參照）。
三、查本件再審聲請人係對於本院九十一年度再抗字第一四一號確定裁定聲請再審，
    自應就該確定裁定有何法定再審事由加以指述。若有再審理由，始可進而就在此
    之前之確定裁判有無再審理由加以審查。然觀其聲請狀理由三所述內容，均係針
    對本院九十年度抗字第二六三四號、九十年度再抗字第一０五號裁定、九十一年
    度再抗字第二十六號確定裁定，未就聲請人所指支付命令是否自始無效之爭點及
    攻擊防禦等方法詳敘理由予以駁斥，即駁回再審之聲請，認上開裁定有不備理由
    之違背法令，並未具體表明本院九十一年度再抗字第一四一確定裁定，有如何合
    於法定再審事由之具體情事，顯難謂有合法表明再審理由。又其聲請狀理由四雖
    謂：本案歷審，就聲請人所提出「該支付命令為自始無效之法律行為」關鍵爭點
    之法律依據及相關文書證據，未於裁定書理由項下明確記載其意見，一再駁回再
    審之聲請，於法已有未合，而本件裁定認其於法並無不合，遽維持前駁回再審之
    裁定，違背法令其一。再查，本院九十一年度再抗字第二十六號確定裁定，未記
    載其所謂「尚非當然無效」所適用者係何法規，已屬裁定不備理由，於法已有未
    合，本院九十一年度再抗字第七五號確定裁定認其並無民事訴訟法第四百九十六
    條第一項第一款法規適用錯誤之情形，未具駁回理由即駁回再審之聲請，本院九
    十一年度再抗字第一四一號裁定竟認本院九十一年度再抗字第七五號確定裁定雖
    未具駁回理由，但於結果並無影響，仍應予維持，而駁回再審之聲請，違背法令
    其二等語，揆其再審理由，僅泛言本院九十一年再抗字第一四一號確定裁定係「
    違背法令」，仍未具體敘明原確定裁定究竟係違反何項法律規定，或與司法院現
    尚有效之大法官會議之解釋，或最高法院之判例相違背，揆諸前開說明，顯難認
    其再審聲請為合法，應予駁回。
四、據上論結，本件再審之聲請不合法，爰依法裁定如主文。
中      華      民      國    九十二    年      九      月     十七     日
                              民事第三庭
                                  審判長法  官  張  宗  權
                                        法  官  蕭  艿  菁
                                        法  官  陳  永  昌
正本係照原本作成。
如不服本裁定應於裁定送達後十日內向本院提出異議。
中      華      民      國    九十二    年      九      月     十七     日
                                        書記官  劉  美  垣


司法院資訊處製作；財團法人民間司法改革基金會備份。
